臺灣高等法院刑事裁定
110年度聲再字第165號
聲  請  人  陳垠強


                    （現於法務部○○○○○○○○執行強制戒治中）
上列聲請人即受處分人因違反毒品危害防制條例案件，對於本院
110年度毒抗字第280號，中華民國110年3月4日確定裁定，聲請
重新審理，本院裁定如下：
    主  文
本件重新審理及停止執行之聲請均駁回。
    理  由
一、聲請意旨略以：毒品危害防制條例於民國109年修正施行改
    採寬厚政策，且法務部於110年3月26日配合修正公告「有無
    繼續施用毒品傾向評估標準紀錄表」，放寬評分標準，而聲
    請人即受處分人（下稱聲請人）按新評估標準各項結果，已
    達不需戒治標準，爰聲請重新審理，請依法撤銷原裁定及執
    行（按指聲請停止強制戒治處分之執行）等語。
二、按觀察、勒戒及強制戒治之裁定確定後，有下列情形之一，
    認為應不施以觀察、勒戒或強制戒治者，受觀察、勒戒或強
    制戒治處分之人，或其法定代理人、配偶，或檢察官得以書
    狀敘述理由，聲請原裁定確定法院重新審理：一、適用法規
    顯有錯誤，並足以影響裁定之結果者；二、原裁定所憑之證
    物已證明為偽造或變造者；三、原裁定所憑之證言、鑑定或
    通譯已證明其為虛偽者；四、參與原裁定之法官，或參與聲
    請之檢察官，因該案件犯職務上之罪，已經證明者；五、因
    發現確實之新證據足認受觀察、勒戒或強制戒治處分之人，
    應不施以觀察、勒戒或強制戒治者；六、受觀察、勒戒或強
    制戒治處分之人，已證明其係被誣告者；聲請重新審理，應
    於裁定確定後30日內提起；但聲請之事由，知悉在後者，自
    知悉之日起算；聲請重新審理，無停止觀察、勒戒或強制戒
    治執行之效力；但原裁定確定法院認為有停止執行之必要者
    ，得依職權或依聲請人之聲請，停止執行之；法院認為無重
    新審理之理由，或程序不合法者，應以裁定駁回之，毒品危
    害防制條例第20條之1第1項至第4項前段定有明文。本件原
    裁定確定日期雖為110年3月4日，然聲請人所主張之「有無
    繼續施用毒品傾向評估標準紀錄表」及「有無繼續施用毒品
    傾向評估標準說明手冊」係於同年月3月26日修正實施，故
    聲請人於110年4月6日向監所主管提出「聲請重新審理狀」
    （見卷附該狀上之法務部○○○○○○○○收狀章），應未逾其知悉
    後之30日期限。
三、經查：
  ㈠「有無繼續施用毒品傾向評估標準紀錄表」及「有無繼續施
    用毒品傾向評估標準說明手冊」係法務部針對多數不特定人
    民就有無繼續施用毒品傾向評估事項所為對外發生法律效果
    之具有法規性質之命令，是上開評估標準紀錄表及評估標準
    說明手冊之修正，屬於行政規則或法規命令之修正，為法律
    變更，並非前引毒品危害防制條例第20條之1第1項第5款所
    稱之「新證據」，聲請人以此為由聲請重新審理，與法定要
    件不符，尚非有據。
  ㈡原裁定於110年3月4日作成時，上開評估標準紀錄表及評估標
    準說明手冊尚未修正，法務部○○○○○○○○依據當時有效之修正
    前評估標準製作「有無繼續施用毒品傾向證明書」、「有無
    繼續施用毒品傾向評估標準紀錄表」，評估聲請人有繼續施
    用毒品之傾向，自屬合法，原確定裁定再憑以認定聲請人有
    繼續施用毒品之傾向，亦難認有毒品危害防制條例第20條之
    1第1項第1款所指適用法規顯有錯誤足以影響裁定之結果，
    或同條項第3款所稱原確定裁定所憑之鑑定已證明其為虛偽
    之情事，顯亦不符合前揭聲請重新審理之事由。
  ㈢聲請重新審理意旨復未敘明原確定裁定有何符合其他各款所
    定重新審理事由之情形，其本件聲請重新審理及停止強制戒
    治處分之執行，均無理由，應予駁回。　　
四、至上開「有無繼續施用毒品傾向評估標準紀錄表」及「有無
    繼續施用毒品傾向評估標準說明手冊」修正後，聲請人依新
    標準若有符合停止執行強制戒治之情形，則應由檢察官依法
    另為妥適處理，併此敘明。
據上論斷，應依毒品危害防制條例第20條之1第4項前段，裁定如
主文。　　 
中　　華　　民　　國　　110 　年　　4 　　月　　30　　日
                  刑事第十一庭  審判長法　官  周煙平
                                      法　官  吳炳桂
                                      法　官  陳俞伶
以上正本證明與原本無異。
不得抗告。
                                      書記官  朱家麒
中　　華　　民　　國　　110 　年　　4 　　月　　30　　日